# 这个实际利率法的会计分录是不是写错了？

提问人：wufaxian 时间：2019-09-21 15:02:17
面值 100 元债券，票面利率 10%，购入价格是 106 。计算出实际利率是7.7% 第一年收到利息的数据如下：
利息现金流入 =100*10%=10 万元；
利息收入 =106*7.7%=8.16 万元
分录：
借利息收入 10
贷利息收入 8.16
持有到期投资----利息调整 1.84
借银行存款 10
贷 应收利息 10
--------假设该公司过去没有任何利息收入和利息支出。也就是说利息收入账户初始余额是零。那么经过上述会计分录 “利息收入” 账户期末余额不就变成 1.84余额在借方了么？那不是变成负利息收入了么？

回答人：chenyiwei
第一笔分录的借方应该是应收利息 10 。所以并不存在你说的问题。

提问人：wufaxian 时间：2019-09-21 23:37:47
谢谢陈老师回复。那么 “持有到期—-利息调整” 是什么科目。收入？费用？
资产？

回答人：chenyiwei
按权责发生制计提，但尚未到约定付息日或者发行方宣告付息日的利息收入。